# 实缴出资额是否包括资本公积

提问人：askerhit 时间：2011-03-08 10:21:09
审计报告里的实缴出资额，是否应该包含因汇率差异而多缴的部分，这部分在验资报告和帐面都是放入资本公积里的。 以及包括或不包括的依据是什么？
期待答复。谢谢！

回答人：chenyiwei
回复 藤椅 askerhit 的帖子一般理解股东的出资额是包含计入资本公积金的溢价部分的，通常验资报告也都是如此表述的。 如果是基于税审这一特殊用途报告的特别规定口径，应当在报告中明确注明该指标的填列口径是“仅指股东出资额中计入实收资本的部分，不含计入‘资本公积——资本溢价’的部分”。